【裁判字號】    97,簡上,156
【裁判日期】    970430
【裁判案由】    傷害
【裁判全文】
臺灣桃園地方法院刑事判決             97年度簡上字第156號
上  訴  人
即  被  告  乙○○
上列上訴人因傷害案件，不服本院刑事庭於96年12月31日所為之
96年度桃簡字第3198號第一審刑事簡易判決（聲請簡易判決處刑
案號：96年度偵字第19002 號），提起上訴，本院管轄之第二審
合議庭判決如下：
    主  文
上訴駁回。
乙○○緩刑貳年。
    事  實
一、乙○○前因對甲○○提出傷害告訴，而經臺灣桃園地方法院
    檢察署以96年度他字第1132號案件偵查中。嗣雙方依該署之
    通知而於民國96年7 月5 日上午到庭應訊，詎於應訊完畢步
    出偵查庭之後，乙○○竟基於傷害之犯意，在該署第7 偵查
    庭外，手持雨傘（未據扣案）毆打甲○○之同行女性成年友
    人丙○○頭部，致丙○○受有右側頭部挫傷之傷害。
二、案經丙○○訴由臺灣桃園地方法院檢察署檢察官偵查後聲請
    以簡易判決處刑。
    理  由
一、被告乙○○固不否認有於上開所述時間、地點，以雨傘碰觸
    丙○○之頭部，惟矢口否認有何傷害之犯行，辯稱：當日其
    應訊完畢欲離開該署之際，正好下雨，其乃將雨傘撐開，因
    而不慎碰及丙○○之頭部，其並非蓄意毆打丙○○云云，經
    查：上開犯罪事實，業據證人丙○○於本院審理中具結證稱
    ：當日開完庭後，被告即自其同行男子手上取過雨傘，不分
    青紅皂白朝渠額頭毆打數下，致渠之右邊大陽穴部位受傷，
    而當日並未下雨，且被告明顯係故意毆打渠，並非係開傘時
    不慎碰觸渠之頭部等語綦詳，並核與渠於偵查中之證述，及
    證人甲○○於偵查中之指述均一致，再觀之證人丙○○所提
    出之敏盛綜合醫院診斷證明書，所記載之診斷結果為「右側
    頭部挫傷」，亦與證人丙○○上開所述受傷情節相符，自堪
    以認定。被告雖以上開情詞置辯，惟顯與證人丙○○、甲○○之證述不符，況是時並未下雨一節，業經證人丙○○證述
    明確，則被告並無開傘之需要，自亦無因而不慎碰觸證人丙○○頭部之可能，是被告所辯，顯屬避重就輕之詞，非足採
    信。又經本院電詢該署法警室有無留存當時該處之監視器光
    碟後，該署乃回覆以僅會保存2 個月即重複使用，故無法提
    供等語，亦有本院辦理刑事案件電話紀錄查詢表在卷可稽，
    本院就此證據自無調查之可能，附此敘明。綜上所述，本件
    事證明確，被告犯行洵堪認定，應依法論科。末雨傘1 把，
    雖係供被告犯本件之罪所用之物，惟未據扣案，且查無積極
    證據足認尚屬存在，為免將來執行之困難，爰不併為沒收之
    諭知，再予敘明。
三、核被告所為，係犯刑法第277 條第1 項之普通傷害罪。原審
    認被告罪證明確，適用刑法第277 條第1 項，刑法第41條第
    1 項前段，刑法施行法第1 條之1 第1 項、第2 項前段規定
    ，量處被告拘役20日，並諭知易科罰金之折算標準為以新臺
    幣1,000 元折算1 日，經核並無不合，量刑亦甚妥適，被告
    猶執前詞提起上訴，自無理由，應予駁回。
四、惟查：被告前雖因涉犯偽造文書案件，經本院判處有期徒刑
    4 月，惟被告不服提起上訴，亦經臺灣高等法院撤銷原判決
    ，改判無罪，嗣檢察官不服提起上訴，再經最高法院撤銷原
    判決，發回臺灣高等法院，並據臺灣高等法院駁回上訴，現
    則由被告提起上訴中，尚未審結，是被告並未曾因故意犯罪
    受有期徒刑以上刑之宣告確定，此有臺灣高等法院被告前案
    紀錄表及本院辦理刑事案件電話記錄查詢表在卷可佐，則參
    照最高法院54年台非字第148 號判例要旨，被告僅因一時失
    慮致罹刑章，且事後終能承認部分犯行，態度尚可，並於本
    院審理中當庭與告訴人達成和解，起身向告訴人鞠躬道歉，
    兩人並握手言和，而告訴人亦表示願意原諒被告，不再追究
    被告之刑事責任，足見被告經此刑之宣告後，應知警惕而無
    再犯之虞，本院認上開所宣告之刑以暫不執行其刑為當，爰
    併依刑法第74條第1 項第1 款之規定，諭知緩刑2 年，以啟
    自新。
據上論斷，應依刑事訴訟法第455 條之1 第3 項、第368 條，刑
法第74條第1 項第1 款，判決如主文。
本案經檢察官董良造到庭執行職務。
中    華    民    國    97    年     4    月    30    日
                    刑事第十庭  審判長法  官   江德民
                                      法  官   陳世旻
                                      法  官   蘇昌澤
以上正本證明與原本無異。
不得上訴。
                                      書記官   田宜芳
中    華    民    國    97    年    5     月    1     日


司法院資訊處製作；財團法人民間司法改革基金會備份。
